臺灣臺中地方法院刑事判決　　　　　　　101年度訴字第299號
公　訴　人　臺灣臺中地方法院檢察署檢察官
被　　　告　趙謙翰
選任辯護人　蕭隆泉律師
　　　　　　米承文律師
上列被告因違反槍砲彈藥刀械管制條例案件，經檢察官提起公訴
（100年度偵字第25448號），本院判決如下：
    主  文
趙謙翰未經許可，寄藏可發射子彈具有殺傷力之改造手槍，累犯
，處有期徒刑參年貳月，併科罰金新臺幣柒萬元，罰金如易服勞
役，以新臺幣壹仟元折算壹日，扣案具有殺傷力之仿半自動手槍
製造之改造手槍壹支（含彈匣壹個，槍枝管制編號：0000000000
號）、仿BERETTA廠M9型半自動手槍製造之改造手槍壹支（含彈
匣貳個，槍枝管制編號：0000000000號），均沒收。
    犯罪事實
一、趙謙翰前於民國91年間，因違反槍砲彈藥刀械管制條例案件
    ，經本院於92年8月11日以92年度訴字第1716號判決判處有
    期徒刑1年10月，併科罰金新台幣15萬元，罰金如易服勞役
    ，以銀元300元即新台幣900元折算1日，經臺灣高等法院臺
    中分院於93年2月25日以92年度上訴字第1798號判決駁回上
    訴，復經最高法院於93年5月6日以93年度台上字第2351號判
    決駁回上訴確定；又於93年間，因毒品危害防制條例案件，
    經本院於93年11月18日以93年度中簡字第2915號判決判處有
    期徒刑3月，於93年12月27日確定，2案接續執行，於95年5
    月2日縮短刑期執行完畢。詎仍不知悔改，明知具有殺傷力
    之改造手槍，係槍砲彈藥刀械管制條例第4條第1項第1款所
    列管之槍枝，依同法第5條之規定，非經中央主管機關許可
    ，不得非法寄藏持有，竟未經許可，基於寄藏持有可發射子
    彈具有殺傷力之改造手槍之犯意，自93年2月26日起，未經
    許可寄藏持有前於89年12月20日左右，在臺中市○○路某泡
    沬紅茶店內，受綽號「黑人」，姓名「林天柱」年籍不詳之
    成年男子之寄託，未經許可，寄藏持有(趙謙翰前同一未經
    許可，寄藏可發射子彈具有殺傷力之其他改造手槍行為，業
    經上開本院於92年8月11日以92年度訴字第1716號判決判處
    有期徒刑1年10月，併科罰金新台幣15萬元，罰金如易服勞
    役，以銀元300元即新台幣900元折算1日，經臺灣高等法院
    臺中分院於93年2月25日以92年度上訴字第1798號判決駁回
    上訴，復經最高法院於93年5月6日以93年度台上字第2351號
    判決駁回上訴確定)可發射子彈具有殺傷力之仿半自動手槍
    製造，換裝土造金屬槍管而成之改造手槍1支（含彈匣1個，
    槍枝管制編號：0000000000號）、仿BERETTA廠M9型半自動
    手槍製造，換裝土造金屬滑套及土造金屬槍管而成之改造手
    槍1支（含彈匣2個，槍枝管制編號：0000000000號），而未
    經許可寄藏持有之。嗣員警於100年10月6日上午8時5分許，
    持搜索票至臺中市○○區○○街191號4樓搜索，扣得上揭仿
    半自動手槍製造之改造手槍1支（含彈匣1個，槍枝管制編號
    ：0000000000號）、仿BERETTA廠M9型半自動手槍製造之改
    造手槍1支（含彈匣2個，槍枝管制編號：0000000000號）而
    查獲。
二、案經臺灣新竹地方法院檢察署呈請臺灣高等法院檢察署核轉
    臺灣臺中地方法院檢察署檢察官偵查起訴。
    理    由
壹、程序方面：
一、按刑事訴訟法第159條之4第1款規定，除前3條之情形外，下
    列文書亦得為證據：一、除顯有不可信之情況外，公務員職
    務上製作之紀錄文書、證明文書。此係因公務員職務上製作
    之紀錄文書或證明文書，係公務員依職權所為，與其責任、
    信譽攸關，若有錯誤、虛偽，公務員可能因此擔負刑事及行
    政責任，且該等文書經常處於可能受公開檢查之狀態，其正
    確性及真實之保障極高。是本案臺灣新竹地方法院搜索票、
    新竹市警察局第二分局搜索扣押筆錄、扣押物品目錄表、新
    竹市警察局扣押物品清單、臺灣臺中地方法院檢察署扣押物
    品清單、本院92年度訴字第1716號判決書、臺灣高等法院臺
    中分院92年度上訴字第1798號判決書、臺灣臺中地方法院檢
    察署刑案資料查註紀錄表、臺灣高等法院被告前案紀錄表，
    均為公務員職務上製作之文書，均無顯不可信情事。本院審
    酌證據作成之形式，均無瑕疵、與待證事實具有關聯性等情
    況，認為適當，且無不法取得之情形，應認得為證據。
二、次按司法警察等偵查輔助機關於案件未移送檢察官偵辦前之
    調查犯罪階段，先行將證物送請檢察機關概括選任之專責鑑
    定機關實施鑑定，基於檢察一體原則，該鑑定機關亦應視同
    受承辦檢察官所選任或囑託而執行鑑定業務，其等出具之書
    面鑑定報告乃現行刑事訴訟法第206條所定之鑑定人書面報
    告，屬傳聞證據法則之例外，應具有證據能力。又內政部警
    政署刑事警察局係經臺灣高等法院檢察署檢察長概括選任之
    關於槍彈有無殺傷力之鑑定機關，此有臺灣高等法院檢察署
    92年9月9日檢文允字第0921001203號函可憑。查本件承辦警
    局依前開函文所為概括選任鑑定機關之意旨，於移送檢察官
    偵查前之調查犯罪階段，將本件扣案之改造手槍送請內政部
    警政署刑事警察局進行該槍枝有無殺傷力之鑑定，該鑑定機
    關所出具之鑑定書，自有證據能力。
三、再按刑事訴訟法第159條第1項：「被告以外之人於審判外之
    言詞或書面陳述，除法律有規定者外，不得作為證據。」該
    所謂「被告以外之人於審判外之言詞或書面陳述」，並不包
    含「非供述證據」在內。按照相機拍攝之照片，係依機器之
    功能，攝錄實物形貌而形成之圖像，除其係以人之言詞或書
    面陳述為攝取內容，並以該內容為證據外，照片所呈現之圖
    像，並非屬人類意思表達之言詞或書面陳述，當不在上引規
    定「被告以外之人於審判外之言詞或書面陳述」之範圍內，
    其有無證據能力，自應與一般物證相同，端視其取得證據之
    合法性及已否依法踐行證據之調查程序，以資認定(最高法
    院97年台上字第3854號判決意旨參照)。本件卷附刑案現場
    照片及扣押物鑑定照片，乃員警及鑑定人員以相機之功能作
    用，所攝上開現場及鑑定扣押物之外觀形貌所形成之圖像，
    不含有人類意思表達之供述要素，所拍攝內容現實情狀之一
    致性，係透過機械原理加以還原，並無人對現實情形之記憶
    、知覺經常可能發生之誤差（如知覺之主觀性及記憶隨時間
    推移而發生變化、遺忘等），故上開照片屬非供述證據，並
    無傳聞法則之適用。又公訴人、被告及辯護人均未爭執員警
    有何違法取得上開物證之情形，復經本院於審理中踐行調查
    程序，有證據能力。
四、扣案仿半自動手槍製造，換裝土造金屬槍管而成之改造手槍
    1支（含彈匣1個，槍枝管制編號：0000000000號）、仿BERE
    TTA廠M9型半自動手槍製造，換裝土造金屬滑套及土造金屬
    槍管而成之改造手槍1支（含彈匣2個，槍枝管制編號：0000
    000000號），並非供述證據，而無傳聞法則之適用。且上開
    槍枝均係經員警搜索所查扣之物品，而其搜索程序及因搜索
    所查扣之槍彈，既均非屬違背法定程序所取得之證據，且與
    本件案情具有關聯性，亦具有證據能力。
貳、實體方面：
一、
(一)、上揭事實，迭據被告趙謙翰於警詢、偵查、本院準備程序及
    審理中均自白不諱(見臺灣新竹地方法院檢察署100年度偵字
    第10249號卷第9─11頁被告警詢筆錄、第27─28頁偵查訊問
    筆錄、本院卷第26、37頁)，並有被告前違反槍砲彈藥刀械
    管制條例案件之本院92年度訴字第1716號判決書、臺灣高等
    法院臺中分院92年度上訴字第1798號判決書、臺灣臺中地方
    法院檢察署刑案資料查註紀錄表、臺灣高等法院被告前案紀
    錄表附卷可稽(分別見臺灣臺中地方法院檢察署100年度偵字
    第25448號卷第11─12頁、本院卷第14─17頁、臺灣臺中地
    方法院檢察署100年度偵字第25448號卷第2頁、本院卷第5頁
    )，又有臺灣新竹地方法院搜索票、新竹市警察局第二分局
    搜索扣押筆錄、扣押物品目錄表、新竹市警察局扣押物品清
    單、臺灣臺中地方法院檢察署扣押物品清單及刑案現場照片
    6張(分別見臺灣新竹地方法院檢察署100年度偵字第10249號
    卷第4─8、41、臺灣臺中地方法院檢察署100年度偵字第254
    48號卷第10頁、臺灣新竹地方法院檢察署100年度偵字第102
    49號卷第16─18頁)在卷可佐，復有扣案之仿半自動手槍製
    造之改造手槍1支（含彈匣1個，槍枝管制編號：0000000000
    號）、仿BERETTA廠M9型半自動手槍製造之改造手槍1支（含
    彈匣2個，槍枝管制編號：0000000000號）可資佐證。而扣
    案之手槍2支經送請內政部警政署刑事警察局鑑定結果：(一)
    、送鑑手槍1支（槍枝管制編號0000000000），認係改造手
    槍，由仿半自動手槍製造之槍枝，換裝土造金屬槍管而成，
    擊發功能正常，可供擊發適用子彈使用，具殺傷力；(二)、送
    鑑手槍1支（槍枝管制編號0000000000），認係改造手槍，
    由仿BERETTA廠M9型半自動手槍製造之槍枝，換裝土造金屬
    滑套及土造金屬槍管而成，擊發功能正常，可供擊發適用子
    彈使用，具殺傷力，亦有該局100年10月25日刑鑑字第10001
    35211號鑑定書及該鑑定書所檢附之扣押物鑑定照片10張在
    卷可憑(見臺灣新竹地方法院檢察署100年度偵字第10249號
    卷第33─34頁)。足認上開槍枝均係具有殺傷力之槍枝無誤
    。
(二)、次查雖被告於警詢及偵查中並均供述：曾經向案外人王中民
    購買過改造手槍子彈，但卻未交易成功，並於警詢另供述：
    據其所知道具槍握把圖案都一樣(案外人王中民辦公室內查
    獲之兩把下槍身握把圖樣與本案扣案兩把手槍圖樣一樣)等
    語(見臺灣新竹地方法院檢察署100年度偵字第10249號卷第9
    ─11頁被告警詢筆錄、第27─28頁偵查訊問筆錄)，就被告
    曾經向案外人王中民購買過改造手槍子彈部分並有卷附之監
    聽譯文可稽(見臺灣新竹地方法院檢察署100年度偵字第1024
    9號卷第14─15頁)。惟此僅能認被告曾經向案外人王中民購
    買過改造手槍子彈，未能遽認有交易成功，更未能遽認本件
    扣案改造手槍係被告另行向案外人王中民所購得。再徵之：
    1.雖被告前上開違反槍砲彈藥刀械管制條例案件卷宗已逾保
    存期限業已銷燬(見本院卷第29頁)，然被告於前上開違反槍
    砲彈藥刀械管制條例案件中，始終坦承該案扣得改造手槍及
    子彈，均係於同時地受綽號「黑人」者所寄放，此有上開被
    告前違反槍砲彈藥刀械管制條例案件之本院92年度訴字第17
    16號判決書、臺灣高等法院臺中分院92年度上訴字第1798號
    判決書可佐，而被告於本件警詢、偵查、本院準備程序及審
    理中亦均供承：本件扣案改造手槍與其前案扣案改造手槍及
    子彈均係同時地受綽號「黑人」，姓名「林天柱」年籍不詳
    之成年男子所寄放等語(見臺灣新竹地方法院檢察署100年度
    偵字第10249號卷第10頁背面─11頁被告警詢筆錄、第27─
    28頁偵查訊問筆錄、本院卷第38頁)，再被告於前上開違反
    槍砲彈藥刀械管制條例案件中經扣得之改造手槍2支，亦與
    本件其中1支改造手槍，均同係仿BERETTA廠半自動手槍製造
    之改造手槍，型式均相同，亦有上開被告前違反槍砲彈藥刀
    械管制條例案件之本院92年度訴字第1716號判決書、臺灣高
    等法院臺中分院92年度上訴字第1798號判決書及本件扣案改
    造手槍可佐。被告就前上開違反槍砲彈藥刀械管制條例案件
    及本件所供述改造手槍及子彈來源情節及改造手槍型式，尚
    均無不符。2.本件扣案具有殺傷力之仿半自動手槍製造之改
    造手槍1支（含彈匣1個，槍枝管制編號：0000000000號），
    槍把螺絲有生銹痕跡，槍管有磨損；仿BERETTA廠M9型半自
    動手槍製造之改造手槍1支（含彈匣2個，槍枝管制編號：00
    00000000號），槍把螺絲及槍管均有生銹痕跡，2支外觀均
    非新品，亦有本院審判筆錄(見本院卷第37頁)及本件扣案改
    造手槍2支可稽。均明被告供承：本件扣案改造手槍與前案
    扣案改造手槍及子彈，均係同時地受綽號「黑人」，姓名「
    林天柱」年籍不詳之成年男子所寄放等語，與事實相符，尚
    亦可採。
(三)、綜上，被告之自白與事實相符，本件事證明確，被告非法寄
    藏槍枝之犯行堪以認定。
二、論罪科刑：
(一)、按刑事訴訟法第302條第1款規定，案件曾經判決確定者，應
    為免訴之判決，係以同一案件已經法院為實體上之確定判決
    ，該被告應否受刑事制裁，即因前次判決而確定，不能更為
    其他有罪或無罪之實體上裁判。此項原則，關於實質上一罪
    或裁判上一罪，其一部事實已經判決確定者，對於構成一罪
    之其他部分，固亦均應適用；但此種情形，係因審判不可分
    之關係，在審理事實之法院就全部犯罪事實，依刑事訴訟法
    第267條規定，本應予以審判，故其確定判決之既判力自應
    及於全部之犯罪事實。再按判決應宣示之，但不經言詞辯論
    之判決，不在此限，刑事訴訟法第224條第1項定有明文。又
    裁判製作裁判書者，除有特別規定外，應以正本送達於當事
    人、代理人、辯護人及其他受裁判之人，同法第227條第1項
    亦有明定。是裁判如經宣示者，於宣示時對外發生效力；如
    未經宣示、公告時，則於該裁判送達於當事人、代理人、辯
    護人或其他受裁判之人時，始對外發生裁判之效力。而經宣
    示之判決，於最後審理事實法院宣示判決後始行發生之事實
    ，既非該法院所得審判，即為該案判決之既判力所不及，其
    既判力對於時間效力之範圍，應以最後審理事實法院之宣示
    判決日為判斷之標準，因而得上訴於高等法院之第一審刑事
    判決經宣示者，如未據上訴，其既判力之時點，固應至宣判
    之日；惟若第一審之確定判決，因未經言詞辯論，而未宣示
    及對外公告，即應以其正本最先送達於當事人之時，對外發
    生效力，而以之為該確定判決既判力範圍之時(最高法院95
    年台非字第99號判決意旨參照)。雖被告就本案之犯行，與
    綽號「黑人」，姓名「林天柱」年籍不詳之成年男子前另交
    付之仿BERETTA廠半自動手槍製造之改造手槍2支及9MM制式
    子彈4顆部分，被告原均係以一行為同時地寄藏持有，為想
    像競合犯(參上開本院92年度訴字第1716號判決書、臺灣高
    等法院臺中分院92年度上訴字第1798號判決書、臺灣臺中地
    方法院檢察署刑案資料查註紀錄表、臺灣高等法院被告前案
    紀錄表)。然該前案業經本院於92年8月11日以92年度訴字第
    1716號判決判處有期徒刑1年10月，併科罰金新台幣15萬元
    ，罰金如易服勞役，以銀元300元即新台幣900元折算1日，
    經臺灣高等法院臺中分院於93年2月25日以92年度上訴字第
    1798號判決駁回上訴，復經最高法院於93年5月6日以93年度
    台上字第2351號判決駁回上訴確定。是被告就綽號「黑人」
    ，姓名「林天柱」年籍不詳之成年男子前另交付之仿BERETT
    A廠半自動手槍製造之改造手槍2支及9MM制式子彈4顆部分之
    犯行，既經臺灣高等法院臺中分院於93年2月25日宣示判決
    ，復經最高法院於93年5月6日以93年度台上字第2351號判決
    駁回上訴確定，其既判力之時點，即應以該案最後審理事實
    法院之宣示判決日即臺灣高等法院臺中分院於93年2月25日
    宣示判決日為判斷之標準，其既判力之時點，即應至該宣判
    之日即93年2月25日。本件即得就檢察官起訴被告自93年2月
    26日起至被查獲日即100年10月6日止(原起訴書乃載被告自
    90年間起至100年10月6日止無故持有上開槍枝，惟業經蒞庭
    檢察官更正及補充為被告自93年2月26日起至被查獲日即100
    年10月6日止無故寄藏持有上開槍枝)非法寄藏持有槍枝之犯
    行予以論罪科刑。至原起訴書所載被告自90年間起至93年2
    月25日止無故持有本件槍枝部分，為被告前上開違反槍砲彈
    藥刀械管制條例案件既判力所及，且因與本件論罪科刑部分
    為實質上一罪關係，爰不另為免訴判決之諭知，合先敘明。
(二)、按槍砲彈藥刀械管制條例第7條第4項，係將持有與寄藏手槍
    罪為分別之處罰規定，而寄藏與持有，均係將物置於自己實
    力支配之下，僅寄藏必先有他人之持有行為，而後始為之受
    寄代藏而已，故寄藏之受人委託代為保管，其保管之本身，
    亦屬持有，不過，此之持有係受寄之當然結果，雖不應另就
    持有予以論罪，然未經許可持有手槍，其持有之繼續，為行
    為之繼續，亦即一經持有手槍，罪已成立，但其完結須繼續
    至持有行為終了時為止。則包括持有之寄藏手槍行為，自亦
    為行為之繼續，其犯罪之完結須繼續至寄藏行為終了時為止
    。此與司法院院解字第3632號解釋所稱寄藏贓物罪於寄藏行
    為完畢時其犯罪即已完成，其後之占有該贓物乃犯罪之狀態
    繼續，而非行為繼續，迥不相同。被告最初受託寄藏手槍之
    時間雖係在槍砲彈藥刀械管制條例修正公布施行前，然其寄
    藏行為之終了既在該條例修正公布施行後，自無行為後法律
    變更可言，應適用修正後之槍砲彈藥刀械管制條例第7條第4
    項論處(88年11月30日最高法院88年第8次刑事庭會議決議要
    旨、最高法院95年台上字第3461號判決意旨參照)。而槍砲
    彈藥刀械管制條例於94年1月26日修正公布，同年1月28日生
    效，該次修正係將原條例第11條規定刪除（原第11條第4項
    係規定：「未經許可，持有、寄藏或意圖販賣而陳列第一項
    所列槍砲者，處1年以上7年以下有期徒刑，併科新臺幣700
    萬元以下罰金」）；並於修正後之第8條第4項增列：「未經
    許可，持有、寄藏或意圖販賣而陳列第一項所列槍枝者，處
    3年以上10年以下有期徒刑，併科新臺幣700萬元以下罰金」
    。被告寄藏持有可發射子彈具有殺傷力之改造手槍之時間，
    係自93年2月26日起至100年10月6日止，則於其繼續寄藏持
    有可發射子彈具有殺傷力之改造手槍行為期間，槍砲彈藥刀
    械管制條例既已修正公布施行，本件應逕適用94年1月26日
    修正公布，同年月28日生效之槍砲彈藥刀械管制條例之規定
    論處。
(三)、核被告所為，係犯槍砲彈藥刀械管制條例第8條第4項之寄藏
    可發射子彈具有殺傷力之改造手槍罪。被告持有上開可發射
    子彈具有殺傷力之改造手槍之行為，為寄藏之當然結果，不
    另論罪。被告以一行為同時地寄藏可發射子彈具有殺傷力之
    改造手槍2支，觸犯前述槍砲彈藥刀械管制條例第8條第4項
    之寄藏可發射子彈具有殺傷力之改造手槍2罪，為想像競合
    犯，應依刑法第55條之規定，論以槍砲彈藥刀械管制條例第
    8條第4項之寄藏可發射子彈具有殺傷力之改造手槍罪1罪處
    斷。
(四)、次按未經許可持有手槍、子彈，其持有之繼續，為行為之繼
    續，亦即一經持有，罪已成立，但其完結須繼續至持有行為
    終了時為止；又寄藏獵槍罪屬行為繼續之繼續犯，其寄藏伊
    始至查獲為止，犯罪行為均在繼續中，其違法性及可罰性亦
    未可終止，上訴人所為寄藏犯行橫跨前案有期徒刑執行完畢
    之前後，既未逾5年，仍屬累犯(最高法院95年台上字第3461
    號、89年台上字第392號判決意旨參照)。查被告前於91年間
    ，因違反槍砲彈藥刀械管制條例案件，經本院於92年8月11
    日以92年度訴字第1716號判決判處有期徒刑1年10月，併科
    罰金新台幣15萬元，罰金如易服勞役，以銀元300元即新台
    幣900元折算1日，經臺灣高等法院臺中分院於93年2月25日
    以92年度上訴字第1798號判決駁回上訴，經最高法院於93年
    5月6日以93年度台上字第2351號判決駁回上訴確定；又於93
    年間，因毒品危害防制條例案件，經本院於93年11月18日以
    93年度中簡字第2915號判決判處有期徒刑3月，於93年12月
    27日確定，2案接續執行，於95年5月2日縮短刑期執行完畢
    ，有臺灣臺中地方法院檢察署刑案資料查註紀錄表及臺灣高
    等法院被告前案紀錄表在卷可按。而被告本件非法寄藏可發
    射子彈具有殺傷力之改造手槍行為，其寄藏期間自93年2月
    26日起至被查獲日即100年10月6日止，為行為之繼續，其違
    法性及可罰性均未可終止，揆諸前揭說明，其受上開有期徒
    刑之執行完畢後，5年以內故意再犯有期徒刑以上之本罪，
    為累犯，應依刑法第47條第1項規定加重其刑。
(五)、爰審酌被告明知未經主管機關許可，不得非法寄藏上開槍枝
    ，仍為寄藏，對社會治安存有潛在之危險，惟被告並無持扣
    案槍枝為其他犯行之證據，未曾持以犯罪，亦未因此造成公
    眾或他人之現實惡害，並於警查獲後，坦認犯行，深具悔意
    ，態度良好，再參之被告為國中畢業之智識程度，業商及家
    庭經濟狀況為小康(詳警詢筆錄職業欄、教育程度欄及家庭
    經濟狀況欄之記載，見臺灣新竹地方法院檢察署100年度偵
    字第10249號卷第9頁）等一切情狀，量處如主文所示之刑，
    並併科罰金部分，諭知易服勞役之折算標準。
(六)、扣案之仿半自動手槍製造之改造手槍1支（含彈匣1個，槍枝
    管制編號：0000000000號）、仿BERETTA廠M9型半自動手槍
    製造之改造手槍1支（含彈匣2個，槍枝管制編號：00000000
    00號）均係違禁物，爰均依刑法第38條第1項第1款規定宣告
    沒收。
據上論斷，應依刑事訴訟法第299條第1項前段，槍砲彈藥刀械管
制條例第8條第4項，刑法第11條前段、第55條、第47條第1項、
第42條第3項、第38條第1項第1款，判決如主文。
本案經檢察官吳錦龍到庭執行職務
中    華    民    國   100    年    4     月    12    日
                  刑事第三庭      審判長法官  賴恭利
                                  法      官  丁智慧
                                  法      官  陳秋月
以上正本證明與原本無異。
如不服本判決應於收受送達後10日內向本院提出上訴書狀，並應
敘述具體理由；其未敘述上訴理由者，應於上訴期間屆滿後20日
內向本院補提理由書 (均須按他造當事人之人數附繕本)「切勿
逕送上級法院」。
                                  書  記  官  江婉君
中    華    民    國   101    年    4     月    12    日
附錄本案論罪法條：
槍砲彈藥刀械管制條例第8條第4項：
未經許可，持有、寄藏或意圖販賣而陳列第1項所列槍枝者，處3
年以上10年以下有期徒刑，併科新臺幣7百萬元以下罰金。